臺灣澎湖地方法院刑事判決　　　　　　　 94年度簡上字第1號
上　訴　人　臺灣澎湖地方法院檢察署檢察官
被　　　告　丙○○
上列上訴人因妨害婚姻及家庭案件，不服本院馬公簡易庭中華民
國94年1月12日94年度馬簡字第1號第1審簡易判決（聲請簡易判
決處刑案號：臺灣澎湖地方法院檢察署93年度偵字第528號），
提起上訴，本院管轄之第2審地方法院合議庭判決如左：
    主  文
原判決撤銷。
丙○○連續與有配偶之人相姦，累犯，處有期徒刑肆月，如易科
罰金，以參佰元折算壹日。
    事  實
一、丙○○曾於民國91年2月間，因賭博案件，經本院判處有期
    徒刑4月確定，於91年3月19日易科罰金執行完畢，猶不知悔
    改，明知乙○○（共同被告，所涉通姦犯行業據告訴人於偵
    查中撤回告訴而經檢察官為不起訴處分）與甲○○已結婚，
    為有配偶之人，竟基於與乙○○相姦之概括犯意，自民國93
    年9月初至9月中旬此段期間，連續在停放於澎湖縣澎南某國
    小之汽車內、澎湖縣龍門某處，發生性行為兩次。嗣於93年
    9月25日凌晨1時許，甲○○返回澎湖縣馬公市○○路之住宅
    時，當場發現丙○○與乙○○同處一室且均衣衫不整，始向
    檢方申告上情。
二、案經甲○○訴請臺灣澎湖地方法院檢察署檢察官偵辦後聲請
    簡易判決處刑。
    理  由
一、前述犯罪事實，業據被告丙○○坦白承認，且經告訴人甲○○指訴在卷，並經證人乙○○於本院審理時證述無誤，又有
    現場照片1張、通聯紀錄1份附卷可憑，被告自白有補強證據
    ，且與事實相符，犯行足堪認定。
二、核被告所為，係犯刑法第239條後段之相姦罪。被告前後多
    次相姦行為，時間緊接，方法相若，所犯罪名相同，顯係出
    於概括犯意所為，應依連續犯之規定以1罪論，並加重其刑
    。又檢察官聲請簡易判決處刑書內雖僅起訴被告丙○○有相
    姦犯行1次，然另外1次之相姦事實，與被告經起訴論罪之相
    姦犯行，有連續犯關係，屬於裁判上1罪，本院應併予審理
    ，附此敘明。上訴意旨雖認被告另於93年9月25日亦與乙○○發生相姦行為，然此部分為被告堅決否認，證人乙○○亦
    於本院審理時證稱當日兩人並未及發生性行為等語，而由告
    訴人甲○○所提出之現場照片，被告當時衣衫雖略有不整，
    但尚未到達裸露之程度，衡諸被告對於如事實欄所載之兩次
    相姦犯行均已坦承不諱，若93年9月25日仍有相姦行為，當
    無否認之必要，故此部份顯然乏積極事證足以證明，檢察官
    執此提起上訴，固無理由，惟查上開連續犯部分，原審未能
    審酌，即有未合，檢察官執此部份據以上訴，即為有理，應
    由本院撤銷改判。末查，被告前曾於於民國91年2月間，因
    賭博案件，經本院判處有期徒刑4月確定，於91年3月19日易
    科罰金執行完畢之事實，有台灣高等法院被告前案紀錄表附
    卷可佐，其於前案執行完畢5年內再犯有期徒刑以上之罪，
    為累犯，應依刑法第47條規定遞加重其刑。爰審酌被告所為
    ，破壞他人家庭和諧，影響社會善良風氣，本不應寬貸，惟
    念其犯罪時間不長，犯罪後大致坦承犯行等一切情狀，依法
    量處有期徒刑如主文所示之刑，並諭知易科罰金之折算標準
    。
據上論斷，應依刑事訴訟法第455條之1第1項、第3項、第369條
第1項前段，刑法第56條、第239條後段、第47條、第41條第1項
前段，罰金罰鍰提高標準條例第2條前段，判決如主文。
本案經檢察官吳志中到庭執行職務。
中　　華　　民　　國　　94　　年　　4 　　月　　13　　日
　　　　　　　　　臺 灣 澎 湖 地 方 法 院 刑 事 庭
                        審判長法官  管    安    露
                            法　官  李    宛    玲
                        　　法  官  陳    介    安
以上正本證明與原本無異。
本判決不得上訴。
中　　華　　民　　國　　94　　年　　4 　　月　　14　　日
     　　　　　　　　　　　 書記官　楊    依    靚
